【裁判字號】    98,易,3208
【裁判日期】    981021
【裁判案由】    竊盜
【裁判全文】
臺灣臺中地方法院刑事判決              98年度易字第3208號
公  訴  人  臺灣臺中地方法院檢察署檢察官
被      告  乙○○
                    （現另案羈押在臺灣臺中看守所）
上列被告因竊盜案件，經檢察官提起公訴（98年度偵字第13837
號），本院判決如下：
    主  文
乙○○犯伍次竊盜罪，均累犯，各處有期徒刑月，如易科罰金
，均以新臺幣壹仟元折算壹日。應執行有期徒刑壹年，如易科罰
金，以新臺幣壹仟元折算壹日。
    事  實
一、乙○○前因竊盜案件，分別經法院判處有期徒刑2月、2月及
    4月確定，並經合併定應執行刑為有期徒刑6月，甫於民國98
    年1月25日執行完畢。詎仍不思悔改，復意圖為自己不法之
    所有，為下列竊盜行為：
  (一)於98年2月8日上午7時許，在臺中縣大甲鎮○○路172號之圖
    書館旁，竊取丁○○所有之腳踏車1台。得手後，供己代步
    使用，後將該腳踏車棄置在大甲鎮某處。
  (二)於98年3月25日凌晨1時許，在臺中縣大甲鎮○○路120號前
    ，竊取丙○○所有之腳踏車1台。得手後，供己代步使用。
  (三)於98年4月5日凌晨2時許，在臺中縣大甲鎮○○路129號前，
    竊取戊○○腳踏車1台。得手後，供己代步使用。
  (四)於98年4月22日凌晨2時許，在臺中縣大甲鎮○○路與鎮政路
    口，竊取不詳之人所有之腳踏車1台。得手後，將該台腳踏
    車變賣予臺中縣大甲鎮○○路146號之泓儒資源回收場，得
    款新臺幣（下同）71元。
  (五)於98年5月9日零時許，在臺中縣大甲鎮○○路321號之光田
    醫院旁之巷子內，竊取己○○腳踏車1台。得手後，供己代
    步使用。嗣於98年5月13日凌晨1時25分許，在臺中縣大甲鎮
    ○○路與金華路口，員警發現不知情之李俊福（另由臺灣臺
    中地方法院檢察署檢察官為不起訴處分）行跡可疑，將其攔
    查，李俊福向員警坦承曾受乙○○之託，將上開(二)之腳踏車
    牽回乙○○位於臺中縣大甲鎮○○路706巷129號住處，經員
    警會同李俊福前往乙○○上址住處而查獲乙○○，並扣得乙○○所竊得之上開(二)、(三)、(五)中之腳踏車共3台（已發還）
    ，乙○○於犯罪發覺前自首，並接受裁判。
二、案經乙○○自首由臺中縣警察局大甲分局報告臺灣臺中地方
    法院檢察署檢察官偵查起訴。
    理  由
壹、程序部分：
一、按除簡式審判程序、簡易程序及第376條第1款、第2款所列
    之罪之案件外，第一審應行合議審判，刑事訴訟法第284條
    之1定有明文；次按刑法第320條之竊盜罪，亦為刑事訴訟法
    第376條第2款所明定之罪。
二、查本件被告涉刑法第320條第1項之竊盜罪，依上開規定，自
    毋庸行合議審判，合先敘明。
貳、實體部分：
一、證據能力部分：
    現行刑事訴訟法為保障被告之反對詰問權，排除具有虛偽危
    險性之傳聞證據，以求實體真實之發見，於該法第159條第1
    項明定被告以外之人於審判外之言詞或書面陳述，除法律有
    規定者外，不得作為證據。本件檢察官、被告於本院審理程
    序中，並未就本案卷內證據資料之證據能力提出爭執，且迄
    於言詞辯論終結前，均未主張有刑事訴訟法第159條第1項不
    得為證據之情形，應認均已同意本案卷內之證據資料均得作
    為本案證據，且經本院審酌後，認無不適當之情形，是本案
    卷內之證據均有證據能力，合先敘明。
二、認定犯罪事實所根據的證據及理由：
  (一)被告乙○○於本院審理中坦白承認確有於上開時、地竊取被
    害人丁○○等人腳踏車之事實，核與被害人丁○○、丙○○
    、戊○○、己○○於警詢中陳述及證人何佩瑩於警詢中證述
    情節相符，被告自白與事實相符，應堪採信。
  (二)有臺中縣警察局大甲分局搜索、扣押筆錄、扣押物品目錄表
    、泓儒舊貨（資源回收）業（公司）買入登記簿各1份及查
    獲物品、監視器翻拍及現場照片16幀附卷可稽。
  (三)如事實一、(二)、(三)、(五)所示之腳踏車，經被害人丙○○、戊○○、己○○確認為其所失竊之腳踏車並已領回，亦有贓物
    認領保管單3紙存卷可憑。
  (四)被告於犯罪發覺前，自首並接受裁判，有臺中縣警察局大甲
    分局大甲派出所警員蕭良賜、鄭連龍出具之職務報告書1份
    附卷可憑。
  (五)本件事證明確，被告犯行洵堪認定。
三、論罪科刑的理由：
  (一)核被告如事實一(一)至(五)所為，均係犯刑法第320條第1項之竊
    盜罪。
  (二)被告前受如事實欄所載刑之宣告及執行完畢，此有臺灣高等
    法院被告前案紀錄表及臺灣臺中地方法院檢察署刑案資料查
    註紀錄表在卷足憑，其前受有期徒刑執行完畢，於5年內再
    故意犯本件最重本刑為有期徒刑以上之罪，為累犯，應依刑
    法第47條第1項之規定加重其刑。
  (三)被告於犯罪發覺前自首並接受裁判，應依刑法第62條前段規
    定減輕其刑，並先加後減之。
  (四)被告所犯上開5罪，犯意各別，行為互殊，應分論併罰之。
  (五)爰審酌被告犯罪之動機、目的、手段，前有多次竊盜前科，
    仍不知警惕，正值青壯，不思以正當途徑獲取金錢，素行不
    良，前有多次前科，被害人所受損害程度，惟犯罪後尚能坦
    承犯行，犯罪後態度良好，尚知悔改等一切情狀，分別量處
    如主文所示之刑及諭知易科罰金之折算標準，並定其應執行
    之刑及諭知易科罰金之折算標準。
四、適用法律依據：
  (一)刑事訴訟法第284條之1、第299條第1項前段。
  (二)刑法第320條第1項、第47條第1項、第62條前段、第51條第
    5款、第41條第1項前段。
  (三)刑法施行法第1條之1。
本案經檢察官甲○○到庭執行職務。
中    華    民    國    98    年    10    月    21    日
                刑事第十七庭  法  官  洪挺梧
以上正本證明與原本無異。
如不服本判決應於收受送達後10日內向本院提出上訴書狀，並應
敘述具體理由；其未敘述上訴理由者，應於上訴期間屆滿後20日
內向本院補提理由書（均須按他造當事人之人數附繕本）「切勿
逕送上級法院」。
                              書記官  劉雅玲
中    華    民    國    98    年    10    月    21    日
附錄本判決論罪科刑法條：
中華民國刑法第320條
（普通竊盜罪、竊佔罪）
意圖為自己或第三人不法之所有，而竊取他人之動產者，為竊盜
罪，處5年以下有期徒刑、拘役或5百元以下罰金。
意圖為自己或第三人不法之利益，而竊佔他人之不動產者，依前
項之規定處斷。
前二項之未遂犯罰之。


司法院資訊處製作；財團法人民間司法改革基金會備份。
